臺灣臺中地方法院刑事判決　　　　　　　　　　　　九十三年度易字第一七一六號
　　公　訴　人　臺灣臺中地方法院檢察署檢察官
　　被　　　告　乙○○
右列被告因違反商標法案件，經檢察官聲請以簡易判決處刑（九十三年度偵字第一○
二一三號），本院臺中簡易庭（九十三年度中簡字第一七一○號）認不宜依簡易判決
處刑，改依通常程序審理，經被告於準備程序中就被訴事實為有罪之陳述，受命法官
於聽取當事人之意見後，由本院合議庭裁定以簡式審判程序判決如左：
    主  文
乙○○連續明知為於同一商品，使用相同於他人註冊商標之圖樣之商品而販賣，累犯
，處有期徒刑陸月，如易科罰金，以佰元折算壹日。
扣案如附表三所示之仿冒商品共計陸佰陸拾貳件，均沒收。
    事  實
一、乙○○前於民國（下同）八十九年間因違反商標法案件，經本院八十九年度易字
    第二八八五號判處有期徒刑六月，如易科罰金，以三百元折算一日確定，於九十
    年一月九日易科罰金執行完畢。詎仍不知悔改，明知如附表一所示編號一至三六
    之商標圖樣分別係如附表二所示十九家公司向我國經濟部中央標準局或八十八年
    一月二十六日改制後之經濟部智慧財產局先後申請註冊，於附表一所示之專用期
    間內，就所指定之商品，取得商標專用權之商標圖樣，現均仍在商標專用期限內
    ，且亦明知姓名年籍不詳之成年人在中國大陸廣東省廣州市梓元崗桂花樓皮具城
    二樓、廣州市○○○路二號新興皮具商貿城六樓六一三號所販售之如附表三所示
    商品，均分別係與如附表二之公司所生產或授權製造而使用有如附表一編號一至
    三六所示商標圖樣之商品同一之商品，且於各該商品使用相同於如附表二所示公
    司已取得如附表一所示商標專用權之商標圖樣，竟基於轉售圖利及意圖販賣而輸
    入仿冒商品之概括犯意，於九十三年二月間起，以每支手錶新台幣（下同）三、
    四百元、每只皮包一百二十元至七、八百元、每件衣服一百四十元、每只皮夾四
    十元至五、六百元、每條領帶三百元、每付麻將七、八百元、每條絲巾六十元之
    價格至中國大陸前揭皮具商場購買並輸入於本國後（數量超過六百六十二件，但
    實際數量不詳），擺放陳列在臺中市○○路公有中央市場地下室三一五、三一七
    號攤位，再連續以每支手錶五、六百元、每只皮包二百五十元至一千元、每件衣
    服二百五十元至三百元、每只皮夾二百四十元至五、六百元、每條領帶五百元、
    每付麻將一千二百元、每條絲巾一百元之價格供人選購，並販賣予不特定之人牟
    取利益，嗣於九十三年四月二十三日下午六時二十二分許，為警在上址攤位當場
    查獲，並扣得尚未賣出之如附表三所示仿冒商品合計六百六十二件，如附表一編
    號一至三六所示商標之實際侵害情形詳如附表二所示。
二、案經如附表二所示法商路易威登等公司告訴及法務部調查局中部地區機動工作組
    移送臺灣臺中地方法院檢察署檢察官聲請簡易判決處刑。
    理  由
一、右揭犯罪事實，業據被告乙○○於法務部調查局中部地區機動工作組詢問、偵查
    及本院審理時均坦承不諱，核與ＣＨＡＮＥＬ、ＧＵＣＣＩ、ＰＲＡＤＡ、ＢＯ
    ＲＢＥＲＲＹ、ＣＳＲＴＩＥＲ、ＬＯＮＧＩＮＥＳ、ＲＡＤＯ、ＯＭＥＧＡ、
    ＰＡＴＥＫ－Ｐ、ＶＡＣＨＥＲＯＮ－Ｃ、ＣＨＯＰＡＲＤ、ＭＯＶＡＤＯ、Ｆ
    ＲＡＮＣＫ－Ｍ等商標所屬公司訓練並授權鑑定之證人丁○○及ＬＶ公司、ＦＥ
    ＮＤＩ商標所屬公司授權鑑定之甲○○律師分別於法務部調查局中部地區機動工
    作組中指訴之情節相符，並有委任授權聲明書、委任狀、鑑定證明書、芬蒂產品
    鑑定意見書、證明書、路易威登產品鑑定意見書、法商克麗絲汀迪奧高巧股份有
    限公司鑑定證明等資料附卷可稽（見法務部調查局中部地區機動工作組調振法字
    第093752205760號案卷第十二至二八、五二至五八、六二、六三、七九頁）及如
    附表三所示之仿冒商品合計六百六十二件扣案可憑。且查：
（一）如附表一編號一至三六所示之圖樣分別係如附表二所示公司向我國經濟部中央
      標準局或八十八年一月二十六日改制後之經濟部智慧財產局先後申請註冊，於
      附表二所示之專用期間內，就所指定之商品，取得商標專用權之商標圖樣，現
      均仍在商標專用期限內等情，有經濟部智慧財產局商標（標章）圖形查詢單二
      四紙、經濟部中央標準局商標註冊證六紙、中華民國商標註冊證四紙附卷可稽
      。可知如附表二所示之公司對於如附表一所示之商標圖樣，就其所指定之專用
      商品係有商標專用權至明。
（二）另以扣案如附表三所示之仿冒商品，並非如附表二所示公司生產或授權生產之
      真品，惟各該仿冒商品之種類項目及所使用之圖樣，均與如附表一編號一至三
      六所示之商標圖樣及指定商品類別相同等情，則據證人丁○○及甲○○律師於
      警訊中指訴綦詳，並有丁○○及甲○○律師分別出具之鑑定證明書二紙、路易
      威登產品鑑定意見書、芬蒂產品鑑定意見書各一紙，另有法商克麗絲汀迪奧高
      巧股份有限公司鑑定證明書一份等在卷可憑，及如附表三所示之仿冒商品扣案
      可佐。是以被告乙○○向姓名年籍不詳之成年男子所購入，並設攤陳列、販售
      之如附表三所示仿冒商品，均係使用相同於附表二所示公司享有商標專用權之
      如附表一所示註冊商標圖樣之同一商品，要屬無疑。
（三）被告乙○○以每件仿冒商品如事實欄所示之價格買入後，即設攤陳列，供客人
      選購，並以如事實欄所示高於原購入之價格販賣予不特定人，每件賺取差價之
      利潤等情，則據被告乙○○供明在卷（見本院卷第二二至二七頁），足見被告
      乙○○對於如附表三所示之商品，均係仿冒商品，本即知悉，猶基於轉賣圖利
      之意思而為販賣之事實，至臻明確。
（四）綜上所陳，本件事證明確，被告乙○○右揭犯行，堪以認定。
二、查本件被告乙○○為本件行為後，商標法已於九十二年五月二十八日修正公布，
且業自同年十一月二十八日起生效，經比較前開新舊法規定之結果，修正後商標
    法係將修正前該法第六十二條至第六十四條之規定，分別移列為第八十一條至第
    八十三條，然考其原六十二、六十三條規定與修正後之第八十一、八十二條規定
    無異，其中針對舊法第六十三條、新法第八十二條之法定刑均為「一年以下有期
    徒刑、拘役或科或併科新臺幣五萬元以下罰金」，是被告行為後，僅修正後新法
    之條次有所變動，對於被告並無不利，則依刑法第二條第一項前段之規定，本件
    自應適用修正後之新法，附此敘明。又按所謂「販賣」，並不以販入之後，復行
    賣出為必要，只須以營利為目的，購入或賣出，有一於此，其犯罪即已完成，均
    不得視為未遂（最高法院二十五年非字第一二三號判例及三十七年六月二十三日
    院解字第四○七七號解釋參照）。是本件被告意圖營利，販入仿冒如附表三所示
    之商品，其行為即屬販賣，核其所為，係犯修正後商標法第八十二條販賣仿冒商
    品罪。次第：
（一）被告乙○○意圖販賣而陳列仿冒商品之低度行為，已為其販賣仿冒商品之高度
      行為所吸收，不另論罪。
（二）被告乙○○一次購入並設攤陳列之仿冒商品同時包括如附表三所示之各種類皮
      件，同時侵害如附表二所示公司之商標專用權利，為想像競合犯。
（三）被告乙○○自九十三年二月間起至九十三年四月二十三日，多次設攤販賣仿冒
      商品之行為，時間緊接，方法相同，觸犯構成要件相同之罪名，顯係基於概括
      犯意為之，應依連續犯規定論以一罪，並依法加重其刑。
（四）被告乙○○前於八十九年間因違反商標法案件，經本院八十九年度易字第二八
      八五號判處有期徒刑六月，如易科罰金，以三百元折算一日確定，於九十年一
      月九日易科罰金執行完畢等情，有臺灣臺中地方法院檢察署刑案資料查註紀錄
      表、臺灣高等法院被告全國前案紀錄表各一份在卷可按，其受有期徒刑之執行
      完畢，五年以內再犯有期徒刑以上之罪，為累犯，依法遞加重其刑。
（五）爰審酌被告乙○○前於八十九年間因違反商標法案件，經本院八十九年度易字
      第二八八五號判處有期徒刑六月，如易科罰金，以三百元折算一日確定，於九
      十年一月九日易科罰金執行完畢，竟不知悔改，復自九十二年二月間起，再犯
      本件販賣仿冒商標商品之犯行，惡性匪淺；其因圖牟私利，從事販賣仿冒商品
      之工作，販賣之時間約二個月餘，並非長久，自承總計獲利二、三萬元尚非豐
      厚，但被查獲之如附表所示仿冒商品共計六百六十二個，數量非少，對附表二
      所示公司之商譽、營業損失及合法商家之權益均造成損害，就真正商標權所表
      彰之品質及商譽亦生影響，並破壞我國致力於智慧財產權保護之國際聲譽；惟
      考其犯後均坦承犯行，態度良好，並捐款二十萬元予佛教慈濟基金會以賑濟需
      要幫助之人，已徵其悔悟之心，且考量其犯罪之動機、目的單純，手段平和等
      一切情狀，量處如主文所示之刑，並諭知易科罰金之折算標準。
三、按沒收為從刑之一種，且與主刑有從屬關係。倘行為後法律有變更，而修正前與
    修正後之刑度相同；或修正後之新法有利於行為人；或僅修正從刑未修正主刑時
    ，因沒收部分不生比較新舊法問題，則主刑依從新原則後，從刑亦應適用修正後
    之法律。若主刑、從刑均已修正，主刑依刑法第二條第一項但書規定，應適用最
    有利於行為人之舊法時，依從刑從屬於主刑原則，不得就新舊法予以割裂適用，
    應一律適用修正前之法律，最高法院九十年度臺上字第一七三一號裁判要旨可供
    參照。扣案如附表三所示之仿冒商品共計六百六十二件（原扣案物品六百六十三
    件，除「ＶＥＲＳＡＣＥ」眼鏡一付外，詳述如後），係被告乙○○違犯商標法
    第八十二條之罪所販賣之商品，爰依修正後同法第八十三條規定，沒收之。
四、公訴意旨另認被告尚有侵害臺灣蒙地芬股份有限公司享有商標專用權之「ＶＥＲ
    ＳＡＣＥ」商標，自中國大陸購買仿冒之「ＶＥＲＳＡＣＥ」眼鏡一付，擺放陳
    列在臺中市○○路公有中央市場地下室三一五、三一七號攤位而予販賣，涉有商
    標法第八十二條販賣仿冒商品罪嫌等語。惟查：
（一）按犯罪事實應依證據認定之，無證據不得認定犯罪事實。又不能證明被告犯罪
      者，應諭知無罪之判決，刑事訴訟法第一百五十四條第二項、第三百零一條第
      一項分別定有明文。次按事實之認定，應憑證據，如未能發現相當證據，或證
      據不足以證明，自不能以推測或擬制之方法，為裁判基礎（最高法院四十年臺
      上字第八六號判例參照）。
（二）被告就此部分堅詞否認犯行，辯稱：該付「ＶＥＲＳＡＣＥ」之眼鏡一付是他
      自大陸買來要供自己使用，並無販售之事實等語，經觀之本件查獲當時之現場
      照片，固清晰可見現場堆置有皮夾、皮包、手錶、衣服等物品，然確實未見現
      場有陳列「ＶＥＲＳＡＣＥ」眼鏡一付之場景，遍覽全卷復查無被告確有將扣
      案之「ＶＥＲＳＡＣＥ」之眼鏡一付陳列販售之積極事證，依上開說明，本應
      諭知無罪之判決，惟公訴意旨認此部分與前開有罪部分有裁判上一罪之關係，
      爰不另為無罪之諭知。
據上論斷，應依刑事訴訟法第二百七十三條之一第一項、第二百九十九條第一項前段
，修正後商標法第八十二條、第八十三條，刑法第二條第一項前段、第十一條、第五
十六條、第五十五條、第四十七條、第四十一條第一項前段，罰金罰鍰提高標準條例
第二條，判決如主文。
本案經檢察官丙○○到庭執行職務
中      華      民      國      九十三    年      八    月    三十一    日
                                  臺灣臺中地方法院刑事第十二庭
                                      法  官  劉  兆  菊
右正本證明與原本無異。
如不服本判決，應於送達後十日內向本院提出上訴狀（須附繕本），上訴於臺灣高等
法院臺中分院。
                                      書記官
中      華      民      國      九十三      年     八    月    三十一  日
附錄本判決論罪科刑之法條：
修正後商標法第八十二條：
明知為前條商品而販賣、意圖販賣而陳列、輸出或輸入者，處一年以下有期徒刑、拘
役或科或併科新台幣五萬元以下罰金。
